【裁判字號】    95,交聲,67
【裁判日期】    950920
【裁判案由】    違反道路交通管理處罰條例
【裁判全文】
臺灣宜蘭地方法院交通事件裁定
原處分機關  交通部公路總局臺北區監理所宜蘭監理站
異  議  人
即受處分人  甲○○
上列異議人即受處分人因違反道路交通管理處罰條例案件，對於
交通部公路總局臺北區監理所宜蘭監理站於民國95年5 月11日所
為之處分（處分案號：宜監字第裁 43－Q00000000號）聲明異議
，本院裁定如下:
    主  文
異議駁回。
    理  由
一、原處分意旨略以：異議人即受處分人甲○○所有車牌號碼AC
    -7380號自用一般小客車於民國95年3月14日至原處分機關辦
    理車輛停駛登錄，其牌照業經報停，猶於是日繼續駕駛該車
    ，經宜蘭縣警察局三星分局值勤員警當場舉發（舉發案號：
    宜警交字第Q00000000 號），原處分機關乃依道路交通管理
    處罰條例第12條第1項第9款之規定，裁處新臺幣（下同）3,
    600元。
二、異議意旨略以：異議人於95年3月14 日至監理站辦理牌照報
    停後，為了將車移到三星農會對面之空地停放，始駕駛該車
    。
三、按行為後法律或自治條例有變更者，適用行政機關最初裁處
    時之法律或自治條例；但裁處前之法律或自治條例有利於受
    處罰者，適用最有利於受處罰者之規定，行政罰法第5 條定
    有明文。查道路交通管理處罰條例業於94年12月28日修正公
    布，並於95年7月1日施行，惟本件違規行為發生時及原處分
    機關裁決時，均在該條例施行前，揆諸上揭規定，應適用修
    正前之規定，無新舊法比較適用問題，合先敘明。次按，汽
    車因故停駛或依法令規定責令停駛時，應填具異動登記書向
    公路監理機關辦理停駛登記，並將號牌及行車執照繳存；汽
    車牌照業經報停而仍行駛者，處汽車所有人3,600元以上10,
    800元以下罰鍰，道路交通安全規則第25 條及道路交通管理
    處罰條例第12條第1項第9款分別定有明文。
四、異議人坦認確實於牌照報停後仍駕駛該車，惟辯稱：係為將
    該車停放至三星農會對面之空地云云。經查：異議人於95年
    3月14日上午至原處分機關辦理其車牌號碼AC-7380號自用一
    般小客車之車輛停駛登錄，登錄時間為該日上午 9時57分35
    秒，登錄完成後，原處分機關隨即收存牌照2 面及行車執照
    1紙，有汽車車輛異動登記書（卷第5、11及16頁）及交通部
    公路總局臺北區監理所宜蘭監理站 95年9月14日北監宜字第
    0950051962號函（卷第15頁）在卷可稽。異議人於完成停駛
    登錄後，依法即不得再自行或交由他人駕駛該車，惟仍於是
    日下午由張俊賢駕駛該車外出，嗣於晚間7 時35分許，在宜
    蘭縣三星鄉三星農會前，為警當場舉發，有宜蘭縣警察局95
    年3月14日宜警交字第Q00000000號舉發違反道路交通管理事
    件通知單附卷可憑（卷第 4、17頁）。異議人已於是日上午
    辦理車輛停駛，猶於是日下午任由他人駕駛該車，復未提出
    任何可歸責於駕駛人張俊賢之事由，是異議人違法事證明確
    。
五、綜上，本件異議人確有牌照業經報停而仍行駛之違規事實，
    原處分機關依修正前道路交通管理處罰條例第12條第1項第9
    款及違反道路交通管理事件統一裁罰基準及處理細則第43條
    、第44條及第61條之規定，裁處異議人罰鍰3,600 元，核無
    不當。本件聲明異議為無理由，應予駁回，爰依道路交通案
    件處理辦法第19條，裁定如主文。
中    華    民    國    95    年    9     月    20    日
                  交通法庭法  官  楊坤樵
以上正本證明與原本無異。
如不服本裁定，應於裁定送達後5日內，向本院提出抗告狀。（
應附繕本）
                          書記官  謝佩欣
中    華    民    國    95    年    9     月    22    日


司法院資訊處製作；財團法人民間司法改革基金會備份。
